臺灣高等法院高雄分院刑事判決　　　 100年度上訴字第1652號
上　訴　人
即　被　告　方聖儒
上列上訴人因毒品危害防制條例案件，不服臺灣屏東地方法院10
0 年度訴字第841 號中華民國100 年8 月22日第一審判決（起訴
案號：臺灣屏東地方法院檢察署100 年度毒偵字第785 號），提
起上訴，本院判決如下：
    主  文
上訴駁回。
    事  實
一、方聖儒前於民國96年間，因施用毒品案件，經法院裁定送觀
    察勒戒，迨通緝到案執行後認有繼續施用傾向，再送強制戒
    治至98年9 月10日停止其處分出所，並由臺灣屏東地方法院
    檢察署檢察官以98年度戒毒偵字第127 號為不起訴處分確定
    。另於97年間，因偽造文書案件，經臺灣屏東地方法院以97
    年度簡字第2038號判處有期徒刑6 月確定，並於98年9 月3
    日執行完畢。詎其明知海洛因、甲基安非他命業已公告列為
    毒品危害防制條例之第一級、第二級毒品，不得持有、施用
    ，竟基於施用第一級毒品之犯意，於99年9 月11日19時許，
    在屏東縣枋山鄉楓港村舊庄21之19號住處，以將海洛因摻入
    香菸後點燃吸食煙霧之方式，施用第一級毒品海洛因1 次；
    於前揭施用海洛因時點後約5 分鐘，另基於施用第二級毒品
    甲基安非他命之犯意，在上開地點，以將甲基安非他命摻入
    香菸後點燃吸食煙霧之方式，施用第二級毒品甲基安非他命
    1 次。嗣於99年9 月12日21時20分許，在高雄市○○區○○
    路與蓮潭路口，方聖儒因違規停車而與同行之陳慶智（另案
    判刑確定）接受盤查，為警發覺車上放置毒品、子彈等違禁
    物，後徵其同意採尿送驗，結果呈現嗎啡及甲基安非他命陽
    性反應，始悉前情（供施用毒品之物查扣無著）。
二、案經高雄市政府警察局左營分局報告臺灣高雄地方法院檢察
    署檢察官呈請臺灣高等法院高雄分院檢察署檢察長令轉臺灣
    屏東地方法院檢察署檢察官偵查起訴。
    理  由
甲、程序方面：
一、卷附高雄市立凱旋醫院C99625號濫用藥物尿液檢驗報告，此
    類文書，係被告以外之人於審判外之書面陳述，依刑事訴訟
    法第159 條第1 項之規定，屬於傳聞證據，惟於立法理由明
    確說明，該條所謂「除法律有規定者」外，尚包括同法第15
    9 條之1 至159 條之5 及第206 條等規定。本件鑑定係經審
    判長、受命法官或檢察官選定或囑託機關、團體所為之鑑定
    ，所鑑定之結果，鑑定人依刑事訴訟法第206 條所出具之鑑
    定報告，係刑事訴訟法第159 條第1 項所指例外規定，有證
    據能力。且被告對於該鑑定報告亦表示同意為證據，則依據
    刑事訴訟法第159 條之5 第1 項規定，自得為證據。
二、次按被告以外之人於審判外之陳述，雖不符刑事訴訟法第15
    9 條之1 至之4 之規定，然經當事人於審判程序同意作為證
    據，法院審酌該言詞陳述或書面陳述作成時之情況，認為適
    當者，亦得為證據，刑事訴訟法第159 條之5 第1 項定有明
    文。本判決後開引用具有傳聞證據性質之證據資料，已經檢
    察官、被告於本院同意為證據使用，是其縱無刑事訴訟法第
    159 條之1 至第159 條之4 或其他傳聞法則例外之情形，亦
    經本院審酌該證據作成之情況，認為無違法取得情事，復無
    證明力明顯過低之情形，認為適當，均得為證據。
乙、實體方面：
一、訊據上訴人即被告方聖儒雖於本院時坦承有施用第一、二級
    毒品之事實不諱，惟辯稱：我是將海洛因及安非他命一起放
    在香菸內點燃吸食，不是分開吸食等語。然查：上揭犯罪事
    實，業據被告於原審時坦承不諱（見原審卷第27頁背面、第
    34頁背面），且警方經被告同意採取其尿液送驗結果，呈嗎
    啡及甲基安非他命陽性反應，核與前開採尿檢出之毒品反應
    相符，有該尿液檢驗報告、送驗檢體代號與姓名資料、高雄
    市立凱旋醫院C99625號濫用藥物尿液檢驗報告等件為憑（見
    高雄偵查卷第13頁至第14頁），另外尚有刑事案件移送書所
    示員警查獲情形在卷供參（見高雄偵查卷第1 頁）。是認被
    告於原審時之自白與事實相符，堪予採信。而吸食海洛因與
    甲基安非他命之作用及效果不同，自不可能摻在一起吸食，
    且被告於原審時已供稱先吸食海洛因後，經過5 分鐘再吸食
    甲基安非他命等情甚詳（見原審卷第27頁背面），可見被告
    於本院上開所辯，顯係卸責之詞，不足採信。本件罪證明確
    ，被告施用第一、二級毒品犯行，均堪認定。
二、被告已非「初犯」或「5 年後再犯」之施用毒品情形，業經
    事實欄載明綦詳，並有前案紀錄表存卷可考，自應依毒品危
    害防制條例第23條第2 項逕行追訴（最高法院97年度第5 次
    刑事庭會議決議參照）。按海洛因、甲基安非他命分別係毒
    品危害防制條例第2 條第2 項第1 、2 款所定第一級、第二
    級毒品。核被告方聖儒所為，係犯毒品危害防制條例第10條
    第1 項之施用第一級毒品罪、同條第2 項之施用第二級毒品
    罪。被告持有第一、二級毒品之低度行為，皆被施用第一、
    二級毒品之高度行為所吸收，均不另論罪。被告所犯上開2
    罪，犯意個別、行為互殊，應予分論併罰。被告曾受如事實
    欄所載判刑執行等情，有上開前案資料足稽，其於徒刑執行
    完畢後，5 年內故意再犯本件有期徒刑以上之2 罪，均為累
    犯，均依刑法第47條第1 項規定，加重刑度。
三、原判決以被告方聖儒罪證明確，因予適用毒品危害防制條例
    第10條第1 項、第2 項，刑法第11條前段、第51條第5 款、
    第47條第1 項之規定，並審酌被告早於82年間起，即有恐嚇
    、違反麻醉藥品管理條例、賭博、毒品危害防制條例、偽造
    文書等前科，屢受判刑執行、觀察勒戒、強制戒治，又曾受
    感訓處分，素行甚差，觀諸其自83年8 月1 日入獄時起，至
    98年9 月10日因事實欄所示案件執行完畢為止，累積受監禁
    矯治時間逾10年之久，有上開前案資料、臺灣高等法院在監
    在押全國紀錄表等件可憑，但被告歷經多次司法程序，卻仍
    犯下本案數罪，顯見未收警惕之效，亦無心戒斷毒癮，實不
    宜輕縱；惟念及被告坦然面對刑責、自白罪行不諱，犯後態
    度非劣等一切情狀，各量處有期徒刑1 年、8 月，併定其應
    執行刑為有期徒刑1 年6 月；且敘明本件查獲時為警發覺之
    毒品、子彈等違禁物，被告堅稱係同行之陳慶智持有、與其
    無涉（見高雄偵查卷第7 頁），此外綜觀全卷事證，亦無從
    認定該等違禁物與本案有關，自不為沒收等諭知。其認事用
    法核無違誤，所處之刑亦屬允當。被告上訴意旨，以其係將
    第一、二級毒品一起施用為由，而非分開施用為由，指摘原
    判決不當，為無理由，應予駁回。
據上論斷，應依刑事訴訟法第368 條，判決如主文。
本案經檢察官蔡國禎到庭執行職務。
中    華    民    國  100     年    12    月    26    日
                刑事第二庭  審判長法  官  林正雄
                                  法  官  邱明弘
                                  法  官  黃壽燕
以上正本證明與原本無異。
施用第二級毒品部分不得上訴，施用第一級毒品部分，如不服本
判決應於收受本判決後10日內向本院提出上訴書狀，其未敘述上
訴理由者，並得於提起上訴後10日內向本院補提理由書狀（均須
按他造當事人之人數附繕本）「切勿逕送上級法院」。
中    華    民    國  100     年    12    月    26    日
                                  書記官  戴志穎
附錄本判決論罪科刑法條：
毒品危害防制條例第10條
施用第一級毒品者，處6 月以上5 年以下有期徒刑。
施用第二級毒品者，處3 年以下有期徒刑。